臺灣桃園地方法院刑事判決
111年度簡上字第255號
上  訴  人
即  被  告  李敏鈴


上列上訴人即被告因侮辱罪案件，不服本院中華民國111年3月30
日111年度桃簡字第532號第一審刑事簡易判決（聲請簡易判決處
刑案號：111年度偵字第2946號），提起上訴，本院管轄之第二
審合議庭判決如下：
    主   文
上訴駁回。
    事實及理由
一、本案經本院審理結果，認原審以被告李敏鈴犯刑法第309條
    第1項之公然侮辱罪，事證明確，適用刑事訴訟法第449 條
    第1 項前段、第3 項、第454 條第2項等規定，並審酌被告
    與告訴人因細故糾紛生有嫌隙，竟不思循理性方法溝通意見
    ，反而在路旁公然以如簡易判決處刑書所載之足以貶損本件
    告訴人之人格及社會評價之文字辱罵告訴人，顯然缺乏尊重
    他人之觀念，所為實非可取，惟念被告犯後大致坦認客觀犯
    行，態度尚可，兼衡被告犯罪之動機、手段及目的、本件所
    為言論對告訴人人格貶損之程度，以及被告之智識程度、生
    活狀況等一切情狀，判處罰金新臺幣（下同）3,000元，如
    易服勞役，以1,000元折算1日，經核其認事用法及量刑均無
    誤，應予以維持，除證據部分補充被告於本院準備程序、審
    理程序之自白（見本院卷第46頁、第72頁）外，餘均引用第
    一審刑事簡易判決（如附件）之記載。
二、被告上訴意旨略以：整件事情是告訴人引起的，我希望判輕
    一點等語。
三、按量刑輕重，係屬事實審法院得依職權自由裁量之事項，苟
    已斟酌刑法第57條各款所列情狀而未逾越法定刑度，不得遽
    指為違法；在同一犯罪事實與情節，如別無其他加重或減輕
    之原因，下級審法院量定之刑，亦無過重或失輕之不當情形
    ，則上級審法院對下級審法院之職權行使，原則上應予尊重
    （最高法院72年台上字第6696號判例意旨、85年台上字第24
    46號判決要旨參照）。準此，法官量刑，如非有上揭明顯違
    法之情事，自不得擅加指摘其違法或不當。經查，本案被告
    所犯刑法第309條第1項之公然侮辱罪，係法定刑為拘役或9
    千元以下罰金之罪，原審量處罰金3,000元，並未逾越法定
    刑度範圍；況刑法第57條各款量刑事由之斟酌，係屬法院得
    自由裁量之職權範圍，是原審審酌被告與告訴人因細故糾紛
    生有嫌隙，竟不思循理性方法溝通意見，反而在路旁公然以
    如簡易判決處刑書所載之足以貶損本件告訴人之人格及社會
    評價之文字辱罵告訴人，顯然缺乏尊重他人之觀念，所為實
    非可取，惟念被告犯後大致坦認客觀犯行，態度尚可，兼衡
    被告犯罪之動機、手段及目的、本件所為言論對告訴人人格
    貶損之程度，以及被告之智識程度、生活狀況等一切情狀，
    量處上揭刑度，並無失當，自難認原審判決所量刑度有何違
    誤之處，被告以前詞提起上訴，非有理由，爰依法予以駁回
    。
據上論斷，應依刑事訴訟法第455 條之1 第1 項、第3 項、第36
8 條、第373 條，判決如主文。
本案經檢察官楊挺宏聲請以簡易判決處刑，經檢察官吳亞芝到庭
執行職務。
中　　華　　民　　國　　111 　年　　10　　月　　31　　日
                  刑事第六庭  審判長法  官  劉淑玲
                                    法  官  何啓榮
                                    法  官  何宇宸
以上正本證明與原本無異。
不得上訴。
      　　　　　　　　　　　　　　　書記官　趙于萱　　　
中　　華　　民　　國　　111 　年　　10　　月　　31　　日
附錄本案論罪科刑法條：
中華民國刑法第309條
公然侮辱人者，處拘役或9千元以下罰金。
以強暴犯前項之罪者，處1年以下有期徒刑、拘役或1萬5千元以
下罰金。
附件：
臺灣桃園地方法院刑事簡易判決
111年度桃簡字第532號
聲　請　人　臺灣桃園地方檢察署檢察官
被　　　告　李敏鈴　女　(民國00年00月0日生)
　　　　　　　　　　身分證統一編號：Z000000000號
　　　　　　　　　　住○○市○○區○○街0號9樓之4
上列被告因侮辱罪案件，經檢察官聲請以簡易判決處刑（111年
度偵字第2946號），本院判決如下：
    主      文
李敏鈴犯公然侮辱罪，處罰金新臺幣參仟元，如易服勞役，以新
臺幣壹仟元折算壹日。
    事實及理由
一、本件犯罪事實、證據及應適用法條，均引用檢察官聲請簡易
    判決處刑書（如附件）之記載。
二、爰以行為人責任為基礎，審酌被告與告訴人縱因細故糾紛生
    有嫌隙，竟不思循理性方法溝通意見，反而在路旁公然以如
    簡易判決處刑書所載之足以貶損本件告訴人之人格及社會評
    價之文字辱罵告訴人，顯然缺乏尊重他人之觀念，所為實非
    可取，惟念被告犯後大致坦認客觀犯行，態度尚可，兼衡被
    告犯罪之動機、手段及目的、本件所為言論對告訴人人格貶
    損之程度，以及被告之智識程度、生活狀況等一切情狀，量
    處如主文所示之刑，並諭知易服勞役之折算標準，以資懲儆
    。
三、依刑事訴訟法第449 條第1 項前段、第3 項、第454 條第2
    項，逕以簡易判決處如主文所示之刑。
四、如不服本判決，應於判決送達後20日內，向本院提出上訴狀
    （應附繕本），上訴於本院合議庭。
本案經檢察官楊挺宏聲請以簡易判決處刑。
中　　華　　民　　國　　111 　年　　3 　　月　　30　　日
　　　　　　　　　刑事第九庭    法　官　王鐵雄
以上正本證明與原本無異。
如不服本判決，應於判決送達後20日內向本院提出上訴狀（應附
繕本）。
  　　　　　　　　　　　　　　　書記官　涂頴君
中　　華　　民　　國　　111 　年　　3 　　月　　30　　日
附錄本案論罪科刑法條
中華民國刑法第309條
公然侮辱人者，處拘役或9千元以下罰金。
以強暴犯前項之罪者，處1年以下有期徒刑、拘役或1萬5千元以
下罰金。
附件：
臺灣桃園地方檢察署檢察官聲請簡易判決處刑書
                                     111年度偵字第2946號
　　被　　　告　李敏鈴　女　48歲（民國00年00月0日生）
　　　　　　　　　　　　住○○市○○區○○街0號9樓之4
　　　　　　　　　　　　國民身分證統一編號：Z000000000號
上列被告因妨害名譽案件，已經偵查終結，認宜聲請以簡易判決
處刑，茲將犯罪事實及證據並所犯法條分敘如下：
　　　　犯罪事實
一、李敏鈴於民國110年10月24日下午4時許，因細故與王鳳萍發
    生口角，竟基於公然侮辱之犯意，在桃園市○○區○○路00
    0號不特定人得以共見共聞之騎樓，公然對王鳳萍辱罵「耖
    機掰」等語，足以貶損王鳳萍之名譽。
二、案經王鳳萍訴由桃園市政府警察局桃園分局報告偵辦。
　　　　證據並所犯法條
一、詢據被告李敏鈴固坦承有於上揭時、地辱罵告訴人王鳳萍上
    開話語，惟矢口否認有何公然侮辱之犯行，辯稱：此事是告
    訴人先引起的云云。惟上揭犯罪事實，業據告訴人於警詢中
    指訴明確，亦為被告所是認，足認被告確有公然辱罵告訴人
    「耖機掰」之事實，其犯嫌應堪認定。
二、核被告所為，係犯刑法第309條第1項之公然侮辱罪嫌。
三、依刑事訴訟法第451條第1項聲請逕以簡易判決處刑。
　　此　  致
臺灣桃園地方法院
中　　華　　民　　國　 111　　年　　2 　　月　　25　　日
　　　　　　　　　　　　　　　檢察官  楊  挺  宏
本件正本證明與原本無異
中　　華　　民　　國　 111　　年　　3 　　月　　9 　　日
                              書記官  林  敬  展
附錄所犯法條全文：
中華民國刑法第309條
公然侮辱人者，處拘役或 9 千元以下罰金。
以強暴犯前項之罪者，處 1 年以下有期徒刑、拘役或 1 萬 5
千元以下罰金。
附記事項：
本件係依刑事訴訟法簡易程序辦理，法院簡易庭得不傳喚被告、
輔佐人、告訴人、告發人等出庭即以簡易判決處刑；被告、被害
人、告訴人等對告訴乃論案件如已達成民事和解而要撤回告訴或
對非告訴乃論案件認有受傳喚到庭陳述意見之必要時，請即另以
書狀向簡易法庭陳述或請求傳訊。